【裁判字號】    97,易,134
【裁判日期】    970409
【裁判案由】    恐嚇
【裁判全文】
臺灣基隆地方法院刑事判決                97年度易字第134 號
公  訴  人  臺灣基隆地方法院檢察署檢察官
被      告  乙○○
上列被告因恐嚇案件，經檢察官聲請簡易判決處刑（96年度偵字
第4039號），經本院認為不應以簡易判決處刑而適用通常訴訟程
序審理，判決如下：
    主  文
本件公訴不受理。
    理  由
一、聲請簡易判決意旨略稱：被告為設於臺北市中正區○○○路
    ○ 段57號3 樓之1 之資優文化生活事業股份有限公司（後更
    名為資優數位科技國際股份有限公司）板橋分公司執行長，
    告訴人甲○○則為該公司人事經理（已離職），被告為告訴
    人之直屬上司，亦為有配偶之人，於92年4 月間與告訴人交
    往進而成為男女朋友關係。又94年11月中旬告訴人另與於同
    一公司服務之執行訓練總監簡瑋慶交往，導致被告心生不滿
    ，遂於94年10月15日起至同年12月24日委託不詳徵信社利用
    攝影、錄音等設備跟蹤告訴人，並向簡瑋慶恐嚇支付新台幣
    47萬8 千5 百元（此部份臺北地檢署以95年度偵字23653 號
    提起公訴，並由臺北地方法院以96年度易字第152 號審理中
    ）。詎被告以其0000000000號行動電話連續於附表所示時間
    以簡訊或留言方式傳至告訴人0000000000號行動電話，加害
    生命、身體之言詞進行恐嚇，危害告訴人生活安寧，使告訴
    人心生畏懼。
二、案經告訴人甲○○告訴偵辦。
三、按同一案件繫屬於有管轄權之數法院者，由繫屬在先之法院
    審判之，刑事訴訟法第8 條前段定有明文。次按，依第8 條
    之規定不得為審判者，應諭知不受理之判決，並得不經言詞
    辯論為之，同法第303 條第7 款、第307 條亦分別定有明文
    。又所謂同一案件，包括事實上一罪及裁判上一罪案件（連
    續犯、牽連犯），且是否同一案件，係以法院認定之起訴基
    本社會事實是否同一為認定之標準，並不受公訴或自訴罪名
    、法條之拘束，合先敘明。
四、查本件被告乙○○因於民國94年12月27日至30日、95年1 月
    6 日、12日連續為意圖不法自己之所有及恐嚇危害安全之概
    括犯意以言詞、簡訊或手機流言之方式向簡瑋慶恐嚇，嗣經
    臺灣臺北地方法院檢察署檢察官於95年12月21日以95年度偵
    字第23653 號提起公訴，並由臺灣臺北地方法院以96年度易
    字第152 號案件審理中，有臺灣臺北地方法院檢察署95年度
    偵字23653 號起訴書、臺灣高等法院被告前案紀錄表各1 份
    附卷可稽。依上開起訴事實，與本院本件起訴事實顯屬同一
    ，而且被告辯護人在本院調查時，亦供稱：「臺北地方法院
    審理之事實與本案應為連續犯之裁判上一罪之關係」等語明
    確，足徵本件被告以簡訊、留言之方式威脅被害人之起訴事
    實，雖就被告另以言詞、簡訊威脅另一被害人簡瑋慶二者有
    所不同，然就被告連續恐嚇之行為確屬被告之同一行為，在
    法律上屬於同一案件並無疑義。而被告之行為係發生在95年
    7 月1 日之刑法修正實施前，尚有連續犯、牽連犯規定之適
    用。從而，依被告之陳述與公訴人所指訴之犯罪事實，本件
    被告之行為參較臺灣臺北地方法院之審理事實，顯屬刑事訴
    訟法上所規定之同一案件，且徵諸臺灣臺北地方法院檢察署
    95年度偵字第23653 號，係於95年12月21日提起公訴，較諸
    本件臺灣基隆地方法院檢察署96年度偵緝字第4039號，係於
    96年9 月20日始提起公訴相互比較，亦以臺灣臺北地方法院
    繫屬在先，本院為繫屬在後，揆諸首揭法條，二者既屬同一
    案件，且以本院繫屬在後，依法即不得為審判，爰不經言詞
    辯論，逕為諭知不受理之判決。
五、據上論斷，應依刑事訴訟法第303 條第7 款、第307 條，判
    決如主文。
中    華    民    國    97    年    4     月    9     日
                  刑事第四庭   法  官  何怡穎
上正本證明與原本無異。
如不服本判決，應於判決送達後10日內向本院提出上訴狀（應抄
附繕本）。告訴人或被害人如對於本判決不服者，應具備理由請
求檢察官上訴，其上訴期間之計算係以檢察官收受判決正本之日
期為準。
中    華    民    國    97    年    4     月    9     日
                               書記官  鄭梅君
附表：被告以其所有0000000000號手機發送至被害人0000000000
      號手機內容如下：
┌──┬───────┬──┬─────────────────┐
│編號│   時  間     │方式│        內         容             │
├──┼───────┼──┼─────────────────┤
│ 1  │95年1月7日凌晨│簡訊│給甲○○：之前是情人，現在是敵人，│
│    │1時32分15秒   │    │敵人要趕盡殺絕不是教過你嗎？你不是│
│    │              │    │會很他擋嗎？怎麼啦？才幾天就受不了│
│    │              │    │!                                 │
├──┼───────┼──┼─────────────────┤
│ 2  │95年1月24日下 │簡訊│甲○○：：：我看你連老命都快難保了│
│    │午4時13分54秒 │    │，何止會得憂鬱症，剛想到這件事，念│
│    │              │    │在老情人一場，特此提醒你，建議你保│
│    │              │    │命重要，儘速處理掉那個可怕的鬼：：│
│    │              │    │：善哉!善哉!活該!自作孽去死好啦!! │
├──┼───────┼──┼─────────────────┤
│ 3  │95年1月24日下 │簡訊│甲○○：：：那你們這一輩子一定要絕│
│    │午4時56分02秒 │    │子絕孫了! 報應活該倒霉：：：活該倒│
│    │              │    │霉一輩子!                         │
├──┼───────┼──┼─────────────────┤
│ 4  │95年1月27日晚 │簡訊│甲○○：：：災禍連連，惡運不離，新│
│    │間8時30分     │    │婚這樣會倒霉一輩子，祝福你們天天永│
│    │              │    │遠過這種新婚日子：：：            │
├──┼───────┼──┼─────────────────┤
│ 5  │95年1月31日上 │簡訊│甲○○：：：幹同一個洞以及洞主人，│
│    │午5時27分     │    │你們這種見色忘友，忘親人忘同事，忘│
│    │              │    │責任所以遭報應，過年沒人祝賀就已經│
│    │              │    │遭眾人詛咒，你們一定：：：        │
├──┼───────┼──┼─────────────────┤
│ 6  │95年1月31日上 │簡訊│：：：為了不再換男人，甲○○你就趕│
│    │午5時32分     │    │快多生幾個智障子女，讓你照顧一輩子│
│    │              │    │忙不來，這樣你就不會去搞男人，這樣│
│    │              │    │才有天理，活該倒霉報應，恭喜你們得│
│    │              │    │到諾貝爾獎，獎名是：全世界最衰!   │
├──┼───────┼──┼─────────────────┤
│ 7  │96年1月7日上午│語音│恭喜新婚快樂啊：：：哪有人結婚就被│
│    │11時58分      │留言│革職？哪有人結婚就辦離職？：：：趕│
│    │              │    │快得憂鬱症，趕快得憂鬱症!!        │
├──┼───────┼──┼─────────────────┤
│ 8  │95年1月7日晚間│語音│：：：這是一件非常倒楣的事喔! 會帶│
│    │10 時37分     │留言│來一輩子的惡耗，會遭天譴的!：：： │
├──┼───────┼──┼─────────────────┤
│ 9  │95年1月12日晚 │語音│：：：等到公司上櫃後，我就有時間、│
│    │間9時07分     │留言│空間好好的把你們處理呀! 看你們往哪│
│    │              │    │裡逃! 君子報仇，三年不晚，試試看啊│
│    │              │    │! 看看我會不會執行的很徹底啊？不然│
│    │              │    │你就一直躲嗎! 你就一直關機嘛! 孬種│
│    │              │    │嘛!                               │
├──┼───────┼──┼─────────────────┤
│ 10 │95年1月12日晚 │語音│：：：一輩子遭天譴! 一輩子不安，會│
│    │間9時12分     │留言│睡的著嗎？然後再得到什麼憂鬱症，我│
│    │              │    │看命都沒了!!!：：：君子報仇，三年 │
│    │              │    │不晚啊!                           │
├──┼───────┼──┼─────────────────┤
│ 11 │95年1月12日晚 │語音│：：：得憂鬱症啦! 我看命都快沒了啦│
│    │間9時19分     │留言│! 一輩子死定了啦!就栽在這裡了啦!  │
│    │              │    │                                  │
├──┼───────┼──┼─────────────────┤
│ 12 │95年1月14日晚 │語音│甲○○，你聽好，我是神的兒子：：：│
│    │間10時29分    │留言│我看你怎麼躲，看我也不用處理，看你│
│    │              │    │們這種婚姻喔! 等到我要處理的時候，│
│    │              │    │你們都已經離婚了啦!：：：         │
└──┴───────┴──┴─────────────────┘


司法院資訊處製作；財團法人民間司法改革基金會備份。
